# 为什么母公司替子公司偿还债务，子公司要把金额计入资本公积

提问人：ljh666 时间：2020-09-21 08:05:04
为什么母公司替子公司偿还债务，子公司要把金额计入资本公积

回答人：chenyiwei
如果确定子公司无需将代偿债务的款项归还给母公司，则视作母公司对子公司的资本性投入，母公司将代偿款计入对该子公司的长期股权投资成本，子公司相应将自身无需再偿还的债务转入资本公积。